臺灣高等法院臺中分院刑事判決       100年度上易字第1103號
上  訴  人
即  被  告  王素真
上列上訴人因竊盜案件，不服臺灣南投地方法院100年度易字第
54號中華民國100年5月16日第一審判決（起訴案號：臺灣南投地
方法院檢察署100年度偵字第264號），提起上訴，本院判決如下
：
    主  文
上訴駁回。
    理  由
一、按不服地方法院之第一審判決而上訴者，須提出上訴書狀，
    並應敘述具體理由，刑事訴訟法第三百六十一條第一項定有
    明文，此為上訴必備之程式；而所謂「具體理由」，必係依
    據卷內既有訴訟資料或提出新事證，指摘或表明第一審判決
    有何採證認事、用法或量刑等足以影響判決本旨之不當或違
    法，而構成應予撤銷之具體事由，始克當之（例如：依憑證
    據法則具體指出所採證據何以不具證據能力，或依憑卷證資
    料，明確指出所為證據證明力之判斷如何違背經驗、論理法
    則）；倘僅泛言原判決認定事實錯誤、違背法令、量刑失之
    過重或輕縱，而未依上揭意旨指出具體事由，或形式上雖已
    指出具體事由，然該事由縱使屬實，亦不足以認為原判決有
    何不當或違法者（例如：對不具有調查必要性之證據，法院
    未依聲請調查亦未說明理由，或援用證據不當，但除去該證
    據仍應為同一事實之認定），皆難謂係具體理由，俾與第二
    審上訴制度旨在請求第二審法院撤銷、變更第一審不當或違
    法之判決，以實現個案救濟之立法目的相契合，並節制濫行
    上訴（最高法院97年度臺上字第892號刑事判決參照）。次
    原審法院認為上訴不合法律上之程式者，應以裁定駁回之。
    第二審法院認為上訴書狀未敘述理由或上訴有第三百六十二
    條前段之情形者，應以判決駁回之。又分別為刑事訴訟法第
    三百六十二條、第三百六十七條所明定。再第三百六十七條
    之判決，得不經言詞辯論為之。同法第三百七十二條亦定有
    明文。
二、本件原判決以被告王素真前於民國97年間因竊盜案件，經臺
    灣南投地方法院以97年度簡上字第87號判決判處有期徒刑2
    月確定，於98年6月3日易科罰金執行完畢。詎其仍不知悔改
    ，竟與其兒子莊嘉琳2人共同基於意圖為自己不法所有之犯
    意聯絡，於100年1月3日14時15分許，2人攜帶準備裝運竊得
    贓物用之肥料袋數個，各自騎乘機車前往南投縣名間鄉大坑
    村藍口巷7號，即陳浩閔所有目前未有人居住，而供其放置
    農具及舊家具之房屋，王素真、莊嘉琳隨即進入屋內徒手竊
    取陳浩閔所有之瓦斯爐2台、音響2台、電風扇2台、鍋具10
    個、斬草機1台、馬達1台、紙類100斤、水龍頭1個及其他鐵
    器約50公斤，得手後，2人將上開物品搬運至屋外，正準備
    搬上2人騎乘之機車載運離開之際，為陳浩閔發現報警處理
    ，經警當場查獲而取回上揭遭竊物品交還予陳浩閔等犯罪事
    實，業據被告王素真於原審審理中供認不諱，核與被害人陳
    浩閔於警詢、偵查中指訴之情節相符，並有陳浩閔領回遭竊
    物品之贓物認領保管單1紙、現場照片16張、現場圖、承辦
    警員之職務報告書、南投縣政府警察局南投分局100年3月7
    日投投警偵字第1000002524號復函及後附現場圖、現場照片
    13張在卷可資佐證，足認被告王素真自白與事實相符，可以
    採信，本件事證明確，被告王素真竊盜犯行足以認定。又查
    被告王素真前於97年間因竊盜案件，經臺灣南投地方法院以
    97年度簡上字第87號判決判處有期徒刑2月確定，於98年6月
    3日易科罰金執行完畢，有臺灣高等法院被告前案紀錄表1份
    為憑，其於有期徒刑執行完畢後，5年以內故意再犯本件有
    期徒刑以上之罪，為累犯，應依刑法第47條第1項規定加重
    其刑。爰審酌被告王素真素行非佳，不知依正當途徑獲取財
    物，任意竊取他人物品，惟考量其經濟狀況不佳，所竊財物
    之價值不高，且犯後即經員警查獲，所竊物品均交由被害人
    領回，被害人於偵查已表示不追究被告之行為，被告王素真
    於本案中應係居於主導地位及犯後坦認犯行等一切情狀，量
    處被告王素真拘役四十日，並諭知易科罰金之折算標準。已
    詳述所憑之證據及其認定之理由。經形式上觀察，核無不合
    。
三、上訴人即被告王素真（下稱被告）上訴意旨略以：被告家中
    有殘障兒及殘障先生，家庭困苦，且被告已知悔改，被害人
    也願意原諒被告，原審量刑實屬過重，爰提起上訴請求從輕
    量刑云云。經查：按「量刑之輕重，係屬事實審法院得依職
    權自由裁量之事項，苟已斟酌刑法第57條各款所列情狀，而
    未逾越法定刑度，不得遽指為違法」（最高法院85年度臺上
    字第2699號裁判要旨參照）。本件被告所犯竊盜罪，其法定
    刑為「五年以下有期徒刑、拘役或五百元以下罰金」，且被
    告為累犯，應依刑法第47條第1項規定加重本刑至二分之一
    ，原審審酌被告素行非佳，不知依正當途徑獲取財物，任意
    竊取他人物品，惟考量其經濟狀況不佳，所竊財物之價值不
    高，且犯後即經員警查獲，所竊物品均交由被害人領回，被
    害人於偵查已表示不追究被告之行為，及其居於主導地位及
    犯後坦認犯行等一切情狀，量處被告王素真拘役四十日，已
    斟酌刑法第57條各款所列情狀，且已屬從輕量刑而無過重之
    問題。被告上訴意旨泛稱原審判決量刑過重，請求從輕量刑
    云云，惟未提出新事證以供調查，亦未依據卷內之訴訟資料
    ，指摘原審判決有何足以影響判決本旨之不當或違法，而構
    成應予撤銷之具體事由，徒憑己意漫指原審判決不當，尚不
    足以動搖原審判決認定犯罪事實及量刑之基礎，難認係得上
    訴第二審之具體理由。依上揭說明，被告提起之第二審上訴
    為不合法律上程式，爰不經言詞辯論，判決駁回上訴。
據上論斷，應依刑事訴訟法第三百六十七條前段、三百七十二條
，判決如主文。
中    華    民    國   100    年    9     月    1     日
            刑事第六庭    審判長法  官  李  文  雄
                                法  官  陳  如  玲
                                法  官  蔡 王 金 全
上列正本證明與原本無異。
不得上訴。
                                書記官  金  珍  華
中    華    民    國   100    年    9     月    2     日